【裁判字號】    90,交簡上,49
【裁判日期】    901129
【裁判案由】    公共危險
【裁判全文】
臺灣高雄地方法院刑事判決                          九十年度交簡上字第四九號
    上  訴  人
    即  被  告  甲○○
右列上訴人因公共危險案件，不服本院中華民國九十年五月三日九十年度鳳交簡字第
一七七號第一審判決（聲請簡易處刑案號：九十年度偵字第一六三六號），提起上訴
，本院合議庭為第二審判決如左：
    主  文
上訴駁回。
甲○○緩刑年。
    事  實
一、甲○○明知服用酒類，不能安全駕駛動力交通工具時，即不得駕駛，竟於九十年
    一月九日凌晨，在高雄縣鳳山市工協新村三九四號其住處內飲酒後，明知其控制
    力及注意力已達不能安全駕駛動力交通工具之程度，竟於同日凌晨一時許，仍駕
    駛車牌號碼ＺＧ─五０四號營業用小客車，行經高雄縣鳳山市○○路與瑞興路交
    岔路口時，經警攔車盤查，檢測酒精濃度結果，測得其呼氣酒精濃度高達每公升
    ０．七八毫克，乃知悉上情。
一、案經高雄縣警察局鳳山分局報告臺灣高雄地方法院檢察署檢察官偵查起訴。
    理  由
一、訊據上訴人即被告（以下稱被告）甲○○固不否認飲酒後於上開時、地駕車遭警
    查獲，並測得其呼氣酒精濃度達每公升０．七八毫克等情，惟矢口否認有不能安
    全駕駛之情事，辯稱：伊只喝了半瓶維士比加沙士，駕車並未受喝酒之影響云云
    。然查：被告酒後經警施以酒精測試結果，測得其呼氣酒精濃度為每公升高達零
    點七八毫克一情，有酒精濃度測試單附警卷可憑。而按刑法第一百八十五條之三
    規定所謂「不能安全駕駛」，係抽象危險犯，固不以發生具體危險為必要，若因
    而發生事故，益徵其已不能安全駕駛；且就醫學文獻所知，酒精對人體造成之影
    響，呼氣酒精濃度達每公升○．七五毫克，其行為表現或狀態為明顯酒醉、步履
    蹣跚，肇事率為平常二十五倍（見司法院刑事法律專題研究十七冊第三一三頁）
    。本件參酌被告飲酒後駕車肇事，經警測得酒精濃度達每公升０．七八毫克，且
    觀諸卷附測試觀察紀錄表所載，實施酒精濃度測試時被告有話多、走路不穩之情
    形，顯見其因飲酒已達於不能安全駕駛之程度，至為明確。被告辯稱其尚能安全
    駕駛，並不可採。本件事證明確，被告所犯酒後不能安全駕駛之公共危險犯行，
    足以認定。
二、核被告甲○○所為，係犯刑法第一百八十五條之三之服用酒類致不能安全駕駛動
    力交通工具而駕駛罪。爰審酌被告於飲酒後酒精濃度高達每公升零點七八毫克之
    程度仍貿然駕車行駛，其犯行對公眾生命、財產已危險性，惟念及其雖酒醉駕車
    ，惟並未肇事，且犯罪後於警方調查時，配合調查人員接受調查，態度良好等一
    切情狀，認原審適用刑法第一百八十五條之三、第四十二條第二項、罰金罰鍰提
    高標準條例第二條之規定，量處罰金一萬二千元，並諭知易罰勞役之折算標準，
    其認事用法，均無不合，量刑亦屬適當，被告提起上訴，指摘原判決不當，為無
    理由，應予駁回。復念被告甲○○未曾受有期徒刑以上刑之宣告，有臺灣高等法
    院被告全國前案紀錄表一份在卷可憑，其因一時短於思慮，致觸刑章，經此次偵
    、審程序及科刑判決後，當知所警惕，信無再犯之虞，本院認原審前開對其宣告
    之刑，以暫不執行為適當，爰併予宣告緩刑三年，以啟自新。
三、據上論斷，應依刑事訴訟法第四百五十五條之一第一項、第三項、第三百六十八
    條，刑法第七十四條第一款，判決如主文。
中      華      民      國    九十      年     十一月    二十九    日
                                  臺灣高雄地方法院刑事第一庭
                                      審判長法官  林水城
                                            法官  曾逸誠
                                            法官  郭佳瑛
右正本證明與原本無異。
不得上訴。
                                          書記官  陳威志
中    華    民    國      九十      年      十一      月      三十      日


司法院資訊處製作；財團法人民間司法改革基金會備份。
